# 求助陈版主，中期财务报表是否需要计提盈余公积。

提问人：liuweisheng 时间：2020-09-04 13:33:08
求助陈版主，中期财务报表是否需要计提盈余公积。谢谢版主解惑。

回答人：chenyiwei
一般无需计提。但如果需依据本次中期报表所显示的本中期净利润进行中期分红的，则建议按本中期净利润的10%计提盈余公积。